臺灣高等法院臺中分院刑事判決　　　　94年度上訴字第1750號
上　訴　人
即　被　告　乙○○
選任辯護人　徐盛國律師
上列上訴人因違反台灣地區與大陸地區人民關係條例案件，不服
臺灣臺中地方法院94年度訴字第1341號中華民國94年7月14日第
一審判決（起訴案號：臺灣臺中地方法院檢察署93年度偵字第16
117號），提起上訴，本院判決如下：
    主  文
原判決撤銷。
乙○○共同違反不得使大陸地區人民非法進入臺灣地區之規定，
處有期徒刑陸月，如易科罰金，以新臺幣玖佰元即銀元佰元折
算壹日，緩刑參年。
    事  實
一、乙○○為臺灣地區人民，明知大陸地區人民，非經主管機關
    許可，不得進入臺灣地區，竟與廖祿富，及「鄭清芸」（真
    實姓名年籍不詳）之大陸地區成年女子等三人，共同基於使
    大陸地區女子非法進入臺灣地區及行使使公務員登載不實文
    書之犯意聯絡，於民國九十一年八月間，乙○○先透過不知
    情之王吉炘，尋得王吉炘隔鄰之廖祿富（業經臺灣臺中地方
    法院檢察署檢察官以九十二年度偵字第二○六一一號為不起
    訴處分確定），以可免費至大陸遊玩，誘使廖祿富同意至大
    陸地區假裝與大陸地區女子結婚。乙○○遂於九十一年十月
    七日，與廖祿富、「鄭清芸」、及不知情之王吉炘、丙○○
    等人，一同出境前往大陸地區，於同年月十五日，由廖祿富
    佯與鍾嬌緣在大陸地區福建省宁德市公證處辦理假結婚登記
    手續，取得該省公證處（二○○二）宁證字第二○八三號結
    婚公證書。乙○○、廖祿富等人返臺後，由廖祿富持上開大
    陸地區公證處出具之結婚證明書送請財團法人海峽交流基金
    會（下稱海基會）驗證，而於同年十一月四日取得海基會所
    核發之（九一）核字第○六○九○三號證明文書，再於同年
    月十二日，由不知情之不詳成年男子，帶同廖祿富檢附前開
    結婚證書、海基會證明文件、大陸女子鍾嬌緣中華人民共和
    國居民身分證，前往臺中市西屯區戶政事務所，填具「結婚
    登記申請書」、「戶籍謄本申請書」，申請辦理結婚登記，
    致使該戶政事務所僅有形式審查權之承辦公務員，將此不實
    之結婚事項，登載於其職務上掌管之戶籍登記簿冊公文書，
    並據以核發記事欄註記「民國九十一年一月十五日與大陸地
    區人民鍾嬌緣結婚」此不實事項之戶籍謄本予廖祿富，同日
    廖祿富再前往臺中市警察局第六分局西屯派出所，填寫「大
    陸地區人民進入臺灣地區保證書」，向辦理對保之承辦警員
    出示上開登載不實事項之戶籍謄本，憑以辦理對保手續，均
    足以生損害於戶政機關對戶籍管理之正確性，復於同日又前
    往內政部警政署入出境管理局（下稱境管局），填具「大陸
    地區人民進入臺灣地區旅行證申請書」，連同前開登載不實
    事項之戶籍謄本，出示於承辦人員，憑以申請鍾嬌緣以「探
    親」名義進入臺灣地區之旅行證，經境管局承辦人員實質審
    核結果，因未能發覺廖祿富與鍾嬌緣假結婚之實情，乃誤發
    許可證號0000000000「中華民國臺灣地區入出境
    許可證」予廖祿富，輾轉交給大陸女子鍾嬌緣，鍾嬌緣因而
    得於九十二年一月九日持該入出境許可證，以探親為由，自
    桃園中正國際機場非法進入臺灣地區，但並未實際與廖祿富
    共同生活。嗣鍾嬌緣遭檢舉從事賣淫，經檢察官偵查後，得
    知上情。
二、案經臺灣臺中地方法院檢察署檢察官自動檢舉簽分偵查起訴
    。
    理    由
一、訊據被告乙○○固坦承曾於九十一年十月七日與「鄭清芸」
    （真實姓名年籍均不詳）之大陸地區成年女子、廖祿富、王
    吉炘、丙○○等人一同出境前往大陸地區等情不諱，惟矢口
    否認有違反臺灣地區與大陸地區人民關係條例使大陸地區人
    民非法進入臺灣地區、行使使公務員登載不實之文書等犯行
    ，辯稱：伊與三位朋友一起去大陸地區玩，大陸女子「鄭清
    芸」說廖祿富沒有出國經驗，就約伊一起去，至大陸後他們
    去辦理結婚，伊不知道，回來也沒有與他們去辦理結婚登記
    ，伊不知道他們去辦理假結婚的事情云云，經查：
（一）被告於偵查中供承，旅費是「鄭清芸」付的，「鄭清芸」
      拿了幾千元的報酬給伊等語（第一六一一七號偵查卷第二
      八頁）。於本院審理中另據其供稱，要去大陸之前，大陸
      女子「鄭清芸」與廖祿富講好，去辦假結婚有四萬元可以
      拿等語，證人廖祿富於原審審理中亦證稱：「（你去大陸
      娶妻，一共付多少錢？）乙○○叫我不用帶錢，去大陸以
      後的開銷，是乙○○拿了二萬元給我花，包括我受傷醫治
      的費用。．．」、「（機票何人支付？）乙○○」、「（
      去大陸吃、住費用是何人支付？）也是乙○○，我都沒有
      花到錢」等語（原審卷第五四頁），衡情苟被告與廖祿富
      係單純至大陸地區旅遊，應由參與旅遊之被告及廖祿各自
      支付旅費，豈有由「鄭清芸」代為支付旅遊費用，甚至還
      可獲得報酬之理，足徵被告與廖祿富二人於赴大陸之前均
      已知廖祿富係欲至大陸辦理假結婚，及有犯意聯絡，應屬
      無疑。故被告辯稱：廖祿富有否支付旅費，是廖祿富與「
      鄭清芸」間自行約定，其並不清楚云云，無足憑採。
（二）按除顯有不可信之情況外，公務員職務上製作之紀錄文書
      、證明文書，得為證據；被告以外之人於審判外之陳述，
      雖不符前四條之規定，而經當事人於審判程序同意做為證
      據，法院審酌該言詞陳述或書面陳述作成時之情況，認為
      適當者，亦得為證據，刑事訴訟法第一百五十九條之四第
      一款、第一百五十九條之五第一項分別定有明文。本案檢
      察官於偵辦證人廖祿富是否涉及違反臺灣地區與大陸地區
      人民關係條例案件時，曾指揮臺中市警察局保安警察隊調
      查，於九十二年八月八日查知：大陸女子鍾嬌緣於九十一
      年十月十五日在中國大陸福建省宁德市與證人廖祿富結婚
      ，隨即於九十二年一月九日以探親名義入境來臺，至今在
      臺居留近八個月，已逾期居留，尚未出境，經多次訪查鍾
      嬌緣、廖祿富，屢訪不遇，經查訪其鄰居及家屬，均表示
      「不知道廖祿富與大陸女子結婚，也未見過大陸女子鍾嬌
      緣」，而廖祿富之母親表示「與兒子廖祿富同居住在戶籍
      處所，也不知道廖祿富娶大陸老婆，更未見過大陸女子鍾
      嬌緣，而鍾嬌緣也未曾居住過該處所」等情，有臺中市警
      察局保安警察隊偵查妨害風化之九十二年八月八日職務報
      告一份存卷可憑，審之此職務報告係公務員受檢察官指揮
      依其職權所為，與其責任、信譽攸關，若有錯誤、虛偽，
      公務員可能因此負擔刑事及行政責任，而其內容與證人廖
      祿富於本院審理中所證：「到管區那裡蓋完印章後，小姐
      就被帶走了」等語亦相符，足徵上開職務報告，其真實之
      保障性甚高，並無顯有不可信之情況，且經被告於原審審
      理中同意做為證據使用，自得作為本案採證之基礎。依據
      上開職務報告內廖祿富母親之陳述及警員所調查得知之內
      容，可知鍾嬌緣來臺後，並未與證人廖祿富同住，然鍾嬌
      緣為大陸地區女子，甫至臺灣地區，對臺中縣市各地點應
      不熟悉，當無四處遷移之理，益徵證人廖祿富與鍾嬌緣係
      假結婚，並無結婚之真意。
（三）廖祿富於原審審理中業據供稱：「（後來在臺灣地區有去
      戶政事務所辦理登記，是否你本人親自去辦理？）是。是
      乙○○的朋友帶我去的，不然我也不知道該怎麼辦理。那
      個朋友叫什麼名字我不知道」等語綦詳（原審卷第五四頁
      ），廖祿富與大陸地區人民鍾嬌緣係假結婚，竟仍向臺中
      市西屯區戶政事務所申請辦理結婚登記，使該所不知情之
      公務員將此不實之結婚事項，登載於所職掌之戶籍登記簿
      冊公文書，並據以核發記事欄註記「民國九十一年十月十
      五日與大陸地區人民鍾嬌緣結婚」此不實事項之戶籍謄本
      予廖祿富，而由廖祿富分別持往臺中市警察局第六分局西
      屯派出所申辦「大陸地區人民進入臺灣地區保證書」，及
      至境管局申辦「中華民國臺灣地區入出境許可證」，復有
      中華人民共和國福建省宁德市公證處出具之結婚公證書、
      海基會出具之證明文書、結婚登記聲請書、戶籍謄本、大
      陸地區人民進入臺灣地區保證書、大陸地區人民進入臺灣
      地區旅行證申請書、更正申請人姓氏說明書等影本在卷可
      按；自均足以生損害於戶政機關對於戶籍管理之正確性。
      事證明確，被告犯行，洵堪認定。
二、按被告行為後，臺灣地區與大陸地區人民關係條例業於九十
    二年十月二十九日修正公布全文，其中關於使大陸地區人民
    非法進入臺灣地區之處罰規定即修正後該條例第七十九條，
    係自同年十二月三十一日起施行，第十五條規定，則自九十
    三年三月一日施行。修正後及修正前同條例第十五條第一款
    固均規定：「下列行為不得為之：一、使大陸地區人民非法
    進入臺灣地區。」，但修正後同條例第七十九條第一項規定
    ：「違反第十五條第一款規定者，處一年以上七年以下有期
    徒刑，得併科新臺幣一百萬元以下罰金。」與修正前同條例
    第七十九條第一項規定：「違反第十五條第一款規定者，處
    五年以下有期徒刑、拘役或科或併科新臺幣五十萬元以下罰
    金。」不同，比較新舊法結果，以舊法較有利於行為人，依
    刑法第二條第一項但書規定，自應適用修正前臺灣地區與大
    陸地區人民關係條例第七十九條第一項之規定。公訴人漏未
    比較新舊法，容有未洽，合先敘明。又按臺灣地區與大陸地
    區人民關係條例第七十九條第一項處罰違反同條例第十五條
    第一款所定之使大陸地區人民非法進入臺灣地區罪，凡非經
    合法手續進入者皆包含之，故使大陸地區人民以「假結婚」
    真入境之脫法方式，進入臺灣地區，即該當本罪，自不以偷
    渡進入者為限，最高法院九十年度臺上字第三一八○號、九
    十二年度臺上字第四０號刑事判決意旨可資參照。（一）被
    告以招攬臺灣地區未婚男子廖祿富作為「人頭」前往大陸地
    區與大陸地區女子鍾嬌緣辦理假結婚，使鍾嬌緣得假借配偶
    身分來臺「探親」之方式，非法進入臺灣地區，核其此部分
    所為，係違反修正前臺灣地區與大陸地區人民關係條例第十
    五條第一款之規定，應論以修正前同條例第七十九條第一項
    之罪。（二）被告為達使大陸地區人民鍾嬌緣以探親名義入
    境之目的，雖均明知廖祿富與大陸地區人民鍾嬌緣係假結婚
    ，仍由廖祿富與不知情之不詳姓名之成年男子，向臺中市西
    屯戶政事務所申辦不實之結婚登記，並領得記事欄註記「民
    國九十一年十月十五日與大陸地區人民鍾嬌緣結婚」此不實
    事項之戶籍謄本，再持以前往臺中市警察局第六分局西屯派
    出所申辦「大陸地區人民進入臺灣地區保證書」，並交付前
    開領得不實資料供該派出所不知情之承辦警員核對，又於同
    日出示前開戶籍謄本，以配偶來臺探親為由，向境管局申請
    大陸地區人民鍾嬌緣入境，而行使前開登載不實之戶籍謄本
    ，足以生損害於戶政機關對戶籍管理之正確性部分，係犯刑
    法第二百十六條、第二百十四條之行使使公務員登載不實文
    書罪。（三）被告與廖祿富，及「鄭清芸」該大陸地區成年
    女子間，有犯意之聯絡及行為之分擔，為共同正犯，廖祿富
    雖經檢察官為不起訴之處分確定，惟本院審酌上開卷證，認
    為廖祿富仍與被告構成共同正犯，附此敘明。其利用不知情
    之不詳成年男子犯刑法第二百十六條、第二百十四條之行使
    使公務員登載不實文書罪，係間接正犯。被告明知為不實之
    事項而使公務員登載於職務上所掌公文書之低度行為，應為
    其行使該項文書之高度行為所吸收，不另論罪。被告先後二
    次行使明知為不實之事項而使公務員登載於職務上所掌公文
    書犯行（即前往戶籍地警察機關辦理對保時行使一次，及前
    往境管局申請來臺旅行證時行使一次），時間緊接，所犯為
    構成要件相同之罪，顯係基於概括之犯意反覆為之，為連續
    犯，應依刑法第五十六條規定論以一罪，並加重其刑。被告
    所犯上開二罪，有手段目的之關係，為牽連犯，應從一重之
    使大陸地區人民非法進入臺灣地區罪論處。公訴人就被告指
    示證人廖祿富持記事欄註記「民國九十一年十月十五日與大
    陸地區人民鍾嬌緣結婚」此不實事項之戶籍謄本，向辦理對
    保之承辦警員出示而行使之之行為，漏未論及，惟此部分與
    被告指示證人廖祿富持上開戶籍謄本向境管局承辦人員行使
    之犯行間，有連續犯之裁判上一罪關係，本院自應併予審酌
    。前述「大陸地區人民進入臺灣地區保證書」，核其性質，
    屬以證人廖祿富名義所做成之私文書，並非公務員職務上所
    執掌之公文書；且觀諸卷附各該「大陸地區人民進入臺灣地
    區保證書」之「簽註意見欄」，其內容係記載：「經詢保證
    人廖祿富稱：渠與被保人鍾嬌緣係夫妻關係，願意完全負起
    保證人責任」等語，此等文句核其性質，無非僅係證人廖祿
    富告知警員其與鍾嬌緣間有夫妻關係、願負擔保證責任等私
    人意思表示之「轉述」紀錄，並非就某事項之聲明或申報予
    以登載，自不具公務員職務上作成公文書之性質，與刑法第
    二百十四條之構成要件不相合致，併此敘明。
三、公訴意旨略以：廖祿富於九十一年十月十一日中午某時，察
    覺乙○○係利用其充當人頭丈夫與大陸女子辦理假結婚，再
    使大陸女子以探親名義至臺灣地區賣淫，因而拒絕配合辦理
    假結婚手續，並一手持剃頭刀，一手捉住乙○○胸前衣服，
    與乙○○發生爭執，王吉炘聞訊見狀前來搶下廖祿富手上之
    剃頭刀，乙○○基於強制之犯意，指示王吉炘毆打廖祿富，
    使廖祿富受有臉部受傷、牙齒斷裂之傷害（傷害部分未據告
    訴），致廖祿富之自由意志受到壓制，不得不聽從乙○○之
    指示，而與大陸女子辦理假結婚及行使使公務員登載不實文
    書，使大陸女子鍾嬌緣非法入境台灣地區，因認乙○○另涉
    有刑法第三百零四條第一項之強制罪嫌等語。
（一）按公訴人認為被告涉有此部分犯行，係以被害人廖祿富之
      指述及證人王吉炘之供述，並有福建省人民醫院住院之收
      費票據附卷可稽為論據；惟訊據被告乙○○堅決否認有此
      部分犯行，辯稱：當天因廖祿富酒後持刀亂罵，伊想要制
      止他，他反而拿刀架在伊脖子上，後來王炘吉聞聲過來排
      解，與廖祿富發生打架，伊並未指示王吉炘毆打廖祿富，
      及強迫廖祿富辦理假結婚等語。
（二）廖祿富雖於原審審理中到庭證稱：「（你為何受傷？）我
      問大陸那邊的小姐，問她們要過來做什麼，她們說：要過
      來臺灣作應召業，我說不是要過來臺灣工作嗎。這樣我就
      不要，並向乙○○詢問，這和當初我們講的不一樣，我有
      抓他胸前衣服，他就叫王吉炘打我。我的臉受傷、牙齒也
      掉了」、「（為何乙○○叫王吉炘打你，王吉炘就打你？
      ）我就是王吉炘叫我去大陸的」、「（被打的時候，在大
      陸的結婚手續是否已經辦好了？）還沒有。我是被強迫的
      」等語（原審卷第五三頁、第五五頁），並提出前開住院
      收費票據為證，惟其另供稱：「（有幾人打你？）當時我
      有喝酒，我不清楚，是被人家灌酒」等語（原審卷第五三
      頁），倘當時其確已酒醉，其當時所見及事後所供是否正
      確無誤已有可疑，況其在大陸當時若係被強逼辦理假結婚
      ，何以回台灣後，未見其報警處理，而仍繼續辦理假結婚
      之戶籍登記及入境程序？參以本件廖祿富關於其去大陸之
      旅費係由被告及「鄭清芸」代為支付，其謂事前不知係欲
      前往大陸假結婚，亦顯與情理有悖；且證人王吉炘於偵查
      中證稱，有一次廖祿富喝酒失態，想要拿剃頭刀砍乙○○
      ，伊聽到後過去叫他把刀子放下，並打了他等情（第一六
      一一七號偵查卷第三五頁），於原審審理中證稱：「（你
      為何打他？）我住旅館，鄭姓女子中午找我去吃飯，吃完
      飯我在隔壁房間休息，聽到有人在吵架很大聲，起來看到
      廖祿富抓著乙○○胸前衣服，右手拿一支剃頭刀高舉，我
      喊很大聲，罵廖祿富，把剃頭刀拿起來並打他」等語（原
      審卷第五九頁），其僅證稱廖祿富因喝酒失態，拿剃頭刀
      要砍被告時，伊聞聲到場奪下其剃頭刀，並毆打廖祿富，
      依王吉炘所證等情，亦難遽予以認定其毆打廖祿富係受被
      告之指示，及被告曾強逼廖祿富辦理假結婚事宜，此外，
      復查無其他積極證據足認被告有此部分犯行，惟公訴人認
      此部分與前揭論罪部分，有牽連犯之裁判上一罪關係，爰
      不另為無罪之諭知。
四、公訴意旨另以：證人廖祿富於於九十一年十一月十二日將向
    戶政事務所申請載有上開不實結婚事項之戶籍謄本，持向境
    管局申請鍾嬌緣以探親名義入境臺灣地區，而行使該公務員
    登載不實之戶籍謄本，致境管局人員將資料填載於職務上所
    掌管之文書上，並核發中華民國旅行證予鍾嬌緣，足以生損
    害於境管局對人民入出境管理之正確性，因認被告就此部分
    另犯刑法第二百十六條、第二百十四條之行使使公務員登載
    不實文書罪嫌。然按刑法第二百十四條所謂使公務員登載不
    實事項於公文書罪，須一經他人之聲明或申報，公務員即有
    登載之義務，並依其所為之聲明或申報予以登載，而屬不實
    之事項者，始足構成。若其所為聲明或申報，公務員尚須為
    實質之審查，以判斷其真實與否，始得為一定之記載者，即
    非本罪所稱之使公務員登載不實，最高法院著有七十三年臺
    上字第一七一○號判例可稽。惟查：大陸地區人民非經主管
    機關許可，不得進入臺灣地區，其許可辦法，由有關主管機
    關擬訂，報請行政院核定後發布之，修正前臺灣地區與大陸
    地區人民關係條例第十條第一項、第三項定有明文。而主管
    機關內政部乃依據該法授權，訂定大陸地區人民進入臺灣地
    區許可辦法（以下簡稱許可辦法，且係指九十三年三月一日
    修正施行前之許可辦法），作為許可大陸地區人民申請進入
    臺灣地區之準則。次按大陸地區人民申請進入臺灣地區，應
    具備旅行證申請書、大陸地區居民身分證、其他證照或足資
    證明身分文件影本及保證書等文件，其在大陸地區者，由其
    在臺灣地區親屬代向境管局提出申請後，由境管局辦理之（
    許可辦法第十三條第一項第一至三款、第十四條第一項第三
    款參照）。境管局對於大陸地區人民申請進入臺灣地區而有
    許可辦法第十七條所列各款情形之一者，得不予許可（許可
    辦法第十七條第一項）。而大陸地區人民申請進入臺灣地區
    ，所檢附大陸地區製作之文書，主管機關得要求當事人送由
    行政院設立或指定之機構或委託之民間團體驗證（許可辦法
    第十九條）。是以由上開許可辦法之規定可知，大陸地區人
    民若以探親為由申請進入臺灣地區時，須檢具上開文件委託
    其在臺親屬，向主管機關內政部所屬之境管局申請許可，境
    管局對於上開申請為許可與否之決定，自得本其職權而為審
    查，除審查該申請案件應備之文件是否齊全、有無按規定程
    序辦理（形式審查）外，並得審查該申請案件是否有許可辦
    法第十七條第一項所列各款情形之一，及該申請之大陸地區
    人民與被申請探親之臺灣地區人民間是否具備一定親屬關係
    （實質審查）。顯見境管局對於大陸地區配偶申請來臺之審
    查，並非一經提出申請即概予准許，而係有實質審查之權限
    ，其對於申請來臺之大陸地區人民所聲明已與臺灣地區人民
    結婚等事項，亦非一經聲明即有依該聲明予以登載之義務，
    自非刑法第二百十四條所涵攝之範疇。從而，被告為使大陸
    地區人民鍾嬌緣來臺，雖由證人廖祿富以其配偶來臺探親為
    由，向境管局申請大陸地區人民鍾嬌緣入境，且經境管局承
    辦人員審核後，因未能發覺證人廖祿富與鍾嬌緣係假結婚之
    實情，而誤發許可證號0000000000「中華民國臺
    灣地區入出境許可證」，但因此部分程序須經境管局為實質
    審查，揆諸前揭判例意旨，顯與刑法第二百十四條之構成要
    件有間，是被告此部分所為，無從以刑法第二百十四條之刑
    責相繩，此外，復查無其他積極證據足認被告有此部分公訴
    人所指之犯行，惟公訴人認被告此部分之行為與其上開經論
    罪科刑之行使明知為不實之事項而使公務員登載於職務上所
    掌公文書之犯行間，有連續犯之裁判上一罪關係，爰不另為
    無罪之諭知，附予敘明。
五、原審以罪證明確，予以論罪科刑，雖非無見，惟查，原審誤
    認被告另有觸犯刑法第三百零四條第一項之強制罪，及未對
    證人廖祿富論以共同正犯，均有未洽，被告上訴意旨以否認
    犯罪云云，指摘原判決不當，雖無理由，惟原判決既有前揭
    可議之處，自應由本院撤銷改判，爰審酌被告前無犯罪紀錄
    ，素行良好，及其犯罪動機、所生損害、犯後態度等一切情
    狀，量處如主文第二項所示之刑，並諭知易科罰金之折算標
    準。查被告未曾受有期徒刑以上刑之宣告，有卷內前科表可
    稽，且被告目前罹患肝硬化等疾病，有澄清醫院診斷證明書
    在卷足稽，其經此偵審教訓，應知警惕，諒無再犯之虞，本
    院認所宣告之刑，以暫不執行為適當，併諭知緩刑三年，以
    勵自新。
六、據上論斷，應依刑事訴訟法第三百六十九條第一項前段、第
    三百六十四條、第二百九十九條第一項前段，修正前臺灣地
    區與大陸地區人民關係條例第七十九條第一項，刑法第十一
    條前段、第二條第一項但書、第二十八條、第二百十六條、
    第二百十四條、第五十五條、第四十一條第一項前段、第七
    十四條第一款，罰金罰鍰提高標準條例第一條前段、第二條
    ，判決如主文。
本案經檢察官甲○○到庭執行職務。
中　　華　　民　　國　　94　　年　　11　　月　　17　　日
                刑事第十庭  審判長法　官　林　照　明
                                  法　官　唐　光　義
                                  法　官　林　清　鈞
上列正本證明與原本無異。
不得上訴。
                                  書記官　劉　恒　宏
中　　華　　民　　國　　94　　年　　11　　月　　23　　日
　　　　　　　　　　　　　　　　　　　　　　　　　　　Ｆ
